臺灣高等法院高雄分院刑事裁定        100年度交抗字第304號
抗  告  人
即受處分人  阮立洲
上列抗告人因違反道路交通管理處罰條例事件聲明異議案件，不
服臺灣高雄地方法院中華民國100 年11月21日裁定（100 年度交
聲更一字第30號），提起抗告，本院裁定如下：
    主  文
抗告駁回。
    理  由
一、抗告意旨略以：抗告人即受處分人阮立洲 （下稱受處分人）
    於民國100 年1 月7 日下午3 時40分許，駕駛937 －RR號營
    業遊覽大客車（下稱系爭大客車）行經國道一號北上約31.6
    公里處，因該處車道數由3 線道驟然變換為4 線道，而受處
    分人當時行車時速高達100 公里，其他車道復有車輛阻擋，
    受處分人實無法及時變換車道，再受處分人該時係利用中線
    車道超車，受處分人並無故意違規行為；至舉發之警員吳啟
    銘在國道一號北上30.4公里處路肩，因該處視線遭阻擋，實
    無法看到前方北上約31.6公里處之情形，警員吳啟銘於原審
    證述情節即無可採。是原審以高雄市政府交通局對受處分人
    依道路交通管理處罰條例第33條第1 項第3 款、第63條第1
    項規定裁決罰鍰新臺幣（下同）4 千元及記違規點數1 點核
    無違誤，因而裁定駁回受處分人之異議聲明，原審裁定尚有
    不當。
二、按高速公路及快速公路交通管制規則第8 條第1 項第1 款規
    定，大型車行駛高速公路及快速公路，應行駛於外側車道；
    又汽車行駛於高速公路、快速公路或設站管制之道路，不遵
    使用限制、禁止、行車管制及管理事項之管制規則而有未依
    規定行駛車道之行為者，處汽車駕駛人3,000 元以上6,000
    元以下罰鍰，並記違規點數1 點，道路交通管理處罰條例第
    33條第1 項第3 款、第63條第1 項分別定有明文。
三、經查：
    (一)受處分人於100 年1 月7 日下午3 時40分許，駕駛系爭大
      客車行經國道一號北上30.4公里處，因未依規定行駛外側
      以外車道，經警員吳啟銘當場攔停舉發，並由原處分機關
      即高雄市政府交通局裁決罰鍰4 千元及記違規點數1 點等
      情，業據證人即舉發警員吳啟銘於原審結證明確（見原審
      交聲更一卷第20－22頁），並有內政部警政署國道公路警
      察局舉發違反道路交通管理事件通知單及高雄市政府交通
      局高市交裁字第裁32-Z00000000號違反道路交通管理事件
      裁決書附卷可稽（見原審交聲卷第4 、5 頁），又受處分
      人就上開情節亦不否認，此部分事實即堪認定。
    (二)受處分人固以國道一號北上約31.6公里處之車道數驟然由
      3 線道變換為4 線道，而其當時行車時速高達100 公里，
      其他車道復有車輛阻擋，其乃無法及時變換車道，又其該
      時係利用中線車道超車，其並無故意違規之行為，另舉發
      之警員吳啟銘在國道一號北上30.4公里處路肩，因該處視
      線遭阻擋，實無法看到前方北上約31.6公里處之情形等語
      。然證人即舉發警員吳啟銘於原審已結證稱其在國道一號
      北上30.4公里前幾百公尺處已見受處分人駕駛系爭大客車
      行駛在中內車道，其即駕駛警車行駛在受處分人右後方之
      外側車道追趕受處分人，受處分人當時並無不能安全變換
      至外側車道情形，故在國道一號北上30.4公里處將受處分
      人駕駛之系爭大客車攔停舉發等語明確（見原審交聲更一
      卷第22頁）；參以證人吳啟銘依法執行職務，且與受處分
      人素不相識而無仇怨，應無甘冒偽證處罰風險而無端設詞
      構陷受處分人之必要，證人吳啟銘之證述自堪採信，受處
      分人上開所辯即無足採。
    從而，高雄市政府交通局依上開規定裁決受處分人罰鍰4 千
    元及記違規點數1 點，核無違誤，原審裁定駁回受處分人之
    異議聲明，即屬正當。受處分人之抗告為無理由，應予駁回
    。
四、據上論結，應依道路交通事件處理辦法第25條、刑事訴訟法
    第412 條，裁定如主文。
中    華    民    國  100     年    12    月    22    日
                    刑事第八庭  審判長法  官  李炫德
                                      法  官  徐美麗
                                      法  官  郭玫利
以上正本證明與原本無異。
不得再抗告。
中    華    民    國  100     年    12    月    22    日
                                      書記官  梁美姿